臺灣板橋地方法院刑事判決　　　　　　100年度交訴字第163號
公　訴　人　臺灣板橋地方法院檢察署檢察官
被　　　告　盧種治
選任辯護人　邱奕澄律師
　　　　　　林珪嬪律師
上列被告因業務過失致死案件，經檢察官提起公訴（99年度偵字
第27761 號），被告於本院準備程序中就被訴事實為有罪之陳述
，經本院合議庭裁定由受命法官獨任進行簡式審判程序，判決如
下：
    主  文
盧種治犯業務過失致人於死罪，處有期徒刑月，如易科罰金，
以新臺幣壹仟元折算壹日。緩刑貳年。
    事  實
一、盧種治任職於羿誠工程有限公司，以駕駛大貨車為業，為從
    事駕駛業務之人，其於民國99年9 月27日下午12時35分，駕
    駛車牌號碼298-SR號營業大貨車，沿臺北縣林口鄉（已改制
    為新北市林口區，下同）粉寮路由東往西方向行駛至臺北縣
    粉寮路1 段90號前，欲左轉進入位於車道對面之統一速邁樂
    加油站（位於臺北縣林口鄉○○路15-3號）加油時，其明知
    車輛行駛時，轉彎車應讓直行車先行，而依當時天候晴、有
    日間自然光線、柏油路面乾燥無缺陷，亦無障礙物，視距良
    好，並無不能注意之情事，竟疏未注意，貿然左轉，適有蕭
    ○○(84 年6 月生，年籍詳卷) 未領有駕駛執照，竟騎乘車
    牌號碼N2F-851 號重型機車自對向車道超速行駛而至，見狀
    避煞不及，其機車於接近盧種治所駕駛之前開大貨車右側車
    身前，即因緊急煞車而重心不穩，其機車前車頭遂撞擊該大
    貨車右側車身，蕭○○因此人車倒地，身體滑入該營業大貨
    車下方，遭大貨車右後輪擠壓，因而受有胸/ 腹腔出血、第
    1 頸椎脫臼/ 第3 胸椎骨折等傷害，於送醫急救後，仍因神
    經出血性休克不治。盧種治於肇事後留置現場，於犯罪被發
    覺前，向前來處理之警員當場承認為肇事人，進而接受裁判
    。
二、案經蕭○○之母蔡○○告訴暨臺北縣政府警察局（現改制為
    新北市政府警察局）新莊分局移送臺灣板橋地方法院檢察署
    檢察官偵查起訴。
    理  由
一、程序方面：按除被告所犯為死刑、無期徒刑、最輕本刑為3
    年以上有期徒刑之罪或高等法院管轄第一審案件者外，於第
    一次審判期日前之準備程序進行中，被告先就被訴事實為有
    罪之陳述時，審判長得告知被告簡式審判程序之旨，並聽取
    當事人、代理人、辯護人及輔佐人之意見後，裁定進行簡式
    審判程序，刑事訴訟法第273 條之1 第1 項定有明文。經核
    ，本件被告盧種治所犯係死刑、無期徒刑、最輕本刑為3 年
    以上有期徒刑以外之罪，其於準備程序中就被訴事實為有罪
    之陳述，經法官告知簡式審判程序之旨，並聽取公訴人、被
    告及其辯護人之意見後，本院爰依首揭規定，合議裁定由受
    命法官獨任進行簡式審判程序，合先敘明。
二、查上揭事實，業據被告於本院準備程序及審理中坦承不諱，
    核與現場目擊證人王玉秋、統一速邁樂加油站員工李孝宣於
    警詢、偵查中證述情節相符，並有道路交通事故調查報告表
    （一）、（二）、道路交通事故現場圖、新莊分局轄內蕭○
    ○車禍死亡案現場勘察報告各1 份、現場照片133 張、監視
    器翻拍照片26張、監視器錄影光碟1 片、長庚醫療財團法人
    林口長庚紀念醫院99年9 月27日診斷證明書、法務部法醫研
    究所（99）醫剖字第0991103327號解剖報告書、（99）醫艦
    字第0991103461號鑑定報告、臺灣板橋地方法院檢察署檢驗
    報告書、相驗屍體證明書、相驗及解剖照片76張附卷足資佐
    證。而按汽車行駛至交岔路口時，轉彎車應讓直行車先行，
    道路交通安全規則第102 條第1 項第7 款定有明文。被告駕
    駛大貨車行經上開路段時，自應注意上述道路交通安全規則
    之規定，又依現場照片及前開道路交通事故調查報告表所載
    ，當時天候晴、有日間自然光線、柏油路面乾燥無缺陷，亦
    無障礙物，視距良好，並無不能注意之情事，被告竟疏未注
    意，貿然左轉，致行駛於對向車道之被害人蕭○○見狀避煞
    不及，被告應負過失罪責甚明，卷附之新北市政府車輛行車
    事故鑑定委員會100 年3 月17日新北車鑑字第1000000952號
    鑑定意見書亦同此結論。而本件車禍致使被害人受有前揭事
    實欄所載之傷害，經送醫急救後，仍不治死亡，亦如前述，
    被告之過失犯行與被害人死亡間，顯有相當因果關係。綜上
    ，被告之自白核與事實相符，應可採信。從而，本件事證已
    臻明確，被告犯行洵堪認定，應予依法論科。
三、核被告所為，係犯刑法第276 條第2 項之業務過失致人於死
    罪。又被告於肇事後留置現場，於犯罪被發覺前，向前來處
    理之警員當場承認為肇事人，進而接受裁判，除據被告於警
    詢時供承明確，並有臺北縣政府警察局新莊分局道路交通事
    故肇事人自首情形紀錄表1 份附卷可參，被告於其上開犯罪
    未經發覺前，即向警員自承犯罪之事實，並接受裁判，核與
    自首要件相符，爰依刑法第62條前段規定減輕其刑。爰審酌
    被告駕駛車輛時未注意轉彎車禮讓直行車先行，致生本件交
    通事故之過失程度，且導致被害人死亡之不可回復之損害，
    然被害人無照且超速行駛，其自身亦有可歸責之因素，暨衡
    酌被告犯後坦承犯行，態度良好，並與被害人家屬達成民事
    上之和解，有調解書1 份在卷可稽( 見本院卷第34頁) ，告
    訴人蔡○○亦到庭表示願給被告自新機會等一切情狀，量處
    如主文所示之刑，並諭知易科罰金之折算標準，以資懲儆。
    末查被告未曾因故意犯罪受有期徒刑以上刑之宣告，有臺灣
    高等法院被告前案紀錄表附卷可憑，其因一時失慮，偶罹刑
    典，事後已坦承犯行，深具悔意，並已與被害人家屬達成調
    解，而取得渠等之宥恕；本院認其經此刑之宣告後，應知警
    惕而無再犯之虞，因認暫不執行其刑為當，予以宣告緩刑，
    以啟自新。
據上論斷，應依刑事訴訟法第273 條之1 第1 項、第299 條第1
項前段，刑法第276 條第2 項、第62條前段、第41條第1 項前段
、第74條第1 項第1 款，刑法施行法第1 條之1 第1 項、第2 項
前段，判決如主文。
本案經檢察官王筱寧到庭執行職務。
中    華    民    國   100    年    8     月    3     日
                  交通法庭    法  官    陳昭筠
上列正本證明與原本無異。
如不服本判決，應於判決送達後10日內敘明上訴理由，向本院提
出上訴狀 (應附繕本) ，上訴於臺灣高等法院。其未敘述上訴理
由者，應於上訴期間屆滿後20日內向本院補提理由書「切勿逕送
上級法院」。
                              書記官    黃文儀
中    華    民    國   100    年    8     月    5     日
附錄本案論罪科刑法條全文：
中華民國刑法第276條
因過失致人於死者，處2 年以下有期徒刑、拘役或2 千元以下罰
金。
從事業務之人，因業務上之過失犯前項之罪者，處5 年以下有期
徒刑或拘役，得併科3 千元以下罰金。